【裁判字號】    97,重訴,22
【裁判日期】    970813
【裁判案由】    給付貨款
【裁判全文】
臺灣基隆地方法院民事裁定              97年度重訴字第22號
聲  請  人  德記洋行股份有限公司
即  被  告
法定代理人  乙○○
相  對  人  德商醃啤市場開發公司（INBEV MARKET DEVELOPME
即  原  告  NT GMBH&C.
法定代理人  甲○○○○○He.
            珍斯．侯叔 Je.
訴訟代理人  林清源律師
上列當事人間請求給付貨款事件，聲請人（即被告）聲請命相對
人（即原告）供訴訟費用之擔保，本院裁定如下：
    主  文
相對人應於本裁定送達後七日內，為聲請人提供訴訟費用擔保金
新臺幣柒拾陸萬肆仟參佰貳拾元，其擔保期間至本院九十七年度
重訴字第二二號給付貨款事件之判決確定或以其他方式終結訴訟
之翌日起算三十日內為止。
聲請程序費用由相對人負擔。
    理  由
一、按原告於中華民國無住所、事務所及營業所者，法院應依被
    告聲請，以裁定命原告供訴訟費用之擔保；法院命原告供擔
    保者，應於裁定中定擔保額及供擔保之期間，定擔保額，以
    被告於各審應支出之費用總額為準，民事訴訟法第96條第 1
    項前段、第99條分別定有明文。所謂被告於各審應支出之費
    用總額，係指法院預計被告於本案第一審至第三審訴訟程序
    中，可能支出各項訴訟費用之總額而言。再依民事訴訟法第
    466條之1、第466之3規定，對於第二審判決上訴，上訴人應
    委任律師為訴訟代理人，第三審律師之酬金，為訴訟費用之
    一部，並應限定其最高額，其酬金支給標準，由最高法院擬
    訂報司法院核定之。而依法院選任律師及第三審律師酬金核
    定支給標準第 4條規定，法院裁定律師酬金，應斟酌案情之
    繁簡、訴訟之結果及律師之勤惰，關於民事財產權之訴訟，
    應定於訴訟標的金額或價額3%以下；但最高不得逾新臺幣（
    下同） 500,000元；又律師與當事人約定之酬金較低者，不
    得超過其約定；非財產權與財產權之訴訟合併提起者，不得
    逾 500,000元。是第二審及第三審之裁判費及第三審律師之
    酬金，均應屬上開定擔保額之範疇，並無疑義。
二、本件聲請人即本院97年度重訴字第22號給付貨款事件（下稱
    系爭事件）之被告聲請意旨略以：相對人即前揭事件之原告
    為外國法人，於中華民國無事務所、營業所，爰依民事訴訟
    法第96條之規定，聲請裁定命相對人提供訴訟費用之擔保等
    語。
三、經查，相對人對於聲請人提起給付貨款之訴訟，業經本院以
    97年度重訴字第22號受理，而相對人於中華民國境內無事務
    所或營業所，亦無財產等情，為相對人所不爭執，依前揭規
    定，聲請人自得聲請命相對人供訴訟費用之擔保，現就相對
    人應供訴訟費用擔保之項目分述如下：
  (一)裁判費部分：系爭事件之訴訟標的金額為23,793,369元，除
    第一審裁判費業由相對人預納而不予列計外，其第二審、第
    三審應納之裁判費均為 332,160元，則相對人應於其餘各審
    應支出之裁判費，合計其總額為664,320元。
  (二)第三審律師酬金部分：本院斟酌財政部所頒布之95年度執行
    業務所得者收入標準及前述法院選任律師及第三審律師酬金
    核定支給標準第 4條之規定，並系爭事件所涉及之證據資料
    多寡，其案情尚非簡易等情狀，因認第三審之律師費當以10
    0,000元為適當。
  (三)綜上，本院認相對人應供訴訟費用之擔保額計為 764,320元
    （計算式：664,320元＋100,000元＝764,320元）。
四、依民事訴訟法第95條、第78條，裁定如主文。
中    華    民    國    97    年    8    月    13     日
                  民事庭法  官  陳湘琳
以上正本係照原本作成。
如對本裁定抗告須於裁定送達後10日內向本院提出抗告狀，並繳
納抗告費新臺幣1,000元。
中    華    民    國    97    年    8    月    13     日
                        書記官  張宏賓


司法院資訊處製作；財團法人民間司法改革基金會備份。
